---
title: "projetCFS"
output: html_document
author: Wyss Marie / Xu sicong
---

```{r setup, include=FALSE}
knitr::opts_chunk$set(echo = TRUE)
```

## Bibliothèque
```{r}
library(ggplot2)
library(dplyr)
```

```{r}
url="effectifs_all.csv"
data=read.csv(url,
header=TRUE,
sep=';')
```

## Nettoyage des données

Pour chercher les lignes qui manque de valeur :

```{r}
colSums(is.na(data))
```
Selon le résultat, nous voyons que pour la variable *sexe* et la variable *ï..annee*, il y a qu'une seul ligne qui manque la valeur. Par rapport la quntité de la data, qu'une valeur ne change pas grand chose. Donc nous décidons de le supprime.

```{r}
data_cleaned <- data[!is.na(data$ï..annee) & !is.na(data$sexe) & !is.na(data$Ntop), ]
```
Convertir `data_cleaned$sexe` en facteur permet d'analyser et de visualiser des catégories distinctes, facilitant l'analyse statistique et la visualisation.
```{r}
data_cleaned$sexe <- as.factor(data_cleaned$sexe)
```

## Analyse des données
```{r}

age_data <- data_cleaned %>%
  group_by(cla_age_5) %>%
  summarise(total_cases = sum(Ntop))


ggplot(age_data, aes(x = cla_age_5, y = total_cases, group = 1)) + 
  geom_line() +
    labs(title = "nb de patient par age", x = "age", y = "nb") +theme(axis.text.x = element_text(angle = 45, hjust = 1))
  theme_minimal()

```


