---
title: "projetCFS"
output: html_document
author: Wyss Marie / Xu sicong
---

```{r setup, include=FALSE}
knitr::opts_chunk$set(echo = TRUE)
```

## Bibliothèque
```{r}
library(ggplot2)
library(dplyr)
```

```{r}
url="effectifs_all.csv"
data=read.csv(url,
header=TRUE,
sep=';')
```

## Nettoyage des données

Pour chercher les lignes qui manque de valeur :

```{r}
colSums(is.na(data))
```
Selon le résultat, nous voyons que pour la variable *sexe* et la variable *ï..annee*, il y a qu'une seul ligne qui manque la valeur. Par rapport la quntité de la data, qu'une valeur ne change pas grand chose. Donc nous décidons de le supprime.

```{r}
data_cleaned <- data[!is.na(data$ï..annee) & !is.na(data$sexe) & !is.na(data$Ntop), ]
```
Convertir `data_cleaned$sexe` en facteur permet d'analyser et de visualiser des catégories distinctes, facilitant l'analyse statistique et la visualisation.
```{r}
data_cleaned$sexe <- as.factor(data_cleaned$sexe)
```

```{r}
data_2015 <- data_cleaned %>%
  filter(ï..annee == 2015)

data_2015_femme <- data_2015 %>%
  filter(sexe == 2)


data_2016 <- data_cleaned %>%
  filter(ï..annee == 2016)
data_2017 <- data_cleaned %>%
  filter(ï..annee == 2017)
data_2018 <- data_cleaned %>%
  filter(ï..annee == 2018)
data_2019 <- data_cleaned %>%
  filter(ï..annee == 2019)
data_2020 <- data_cleaned %>%
  filter(ï..annee == 2020)
data_2021 <- data_cleaned %>%
  filter(ï..annee == 2021)
```
## Analyse des données
```{r}

  
data_2015P <- data_2015 %>%
  group_by(sexe, patho_niv1) %>%
  summarise(total_patients = sum(Ntop, na.rm = TRUE), .groups = "drop")



ggplot(data_2015P, aes(x = patho_niv1, y = total_patients, fill = sexe)) +
  geom_bar(stat = "identity", position = "dodge") +
  labs(title = "patho_niv1 par sexe（annee 2015）", x = "patho_niv1", y = "nombre de patients") +
  theme(axis.text.x = element_text(angle = 15, hjust = 1, size = 8)
      )

```


